【裁判字號】    98,交聲,102
【裁判日期】    980324
【裁判案由】    違反道路交通管理處罰條例聲明異議
【裁判全文】
臺灣士林地方法院交通事件裁定         98年度交聲字第102號
原處分機關  交通部公路總局臺北區監理所基隆監理站
異  議  人
即受處分人  甲○○
上列異議人即受處分人因違反道路交通管理處罰條例案件，對於
交通部公路總局臺北區監理所基隆監理站97年12月30日所為之基
監字第裁42-Z00000000號裁決書（內政部警政署國道公路警察局
公警局交字第Z00000000 號舉發違反道路交通管理事件通知單）
聲明異議，本院裁定如下：
    主  文
異議駁回。
    理  由
一、按「汽車行駛高速公路應依速限標誌指示」，高速公路及快
    速公路交通管制規則第5 條第1 項前段定有明文。又按汽車
    行駛於高速公路、快速公路或設站管制之道路，行車速度超
    過規定之最高速限或低於規定之最低速限者，處汽車駕駛人
    新臺幣（下同）3,000 元以上6,000 元以下罰鍰，並記違規
    點數1 點，道路交通管理處罰條例第33條第1 項第1 款、同
    條例第63條第1 項第1 款亦分別定有明文。
二、原處分意旨略以：異議人即受處分人（下稱異議人）甲○○
    駕駛車牌號碼5883-EN 自用小客車，於民國97年11月3 日22
    時51分許，在國道一號北上254.5 公里處，經內政部警政署
    國道公路警察局第四警察隊執勤員警舉發「行速137 公里，
    限速110 公里，超速27公里」之違規，依道路交通管理處罰
    條例第33條第1 項第1 款處罰鍰3,500 元，並依同條例第63
    條第1 項第1 款（裁決書漏載「第1 項第1 款」，應予補充
    ）規定，記違規點數1 點。
三、異議意旨略以：異議人被舉發違規當天晚上大約10點多，行
    駛國道一號途中行經北上254.5 公里處，因超速被員警攔下
    ，員警將警車停放於路肩取締。惟路肩本屬於緊急救援道路
    ，禁止臨時停車，而且該路段完全沒有照明設施，員警亦無
    開啟車燈或於車後100 公尺擺放警告標示，員警上述行為亦
    違反道路交通處罰條例，危害用路人安全云云。
四、經查，異議人甲○○於民國97年11月3 日22時51分許，駕駛
    車牌號碼5883-EN 自用小客車，在限速110 公里國道一號北
    上254. 5公里處，因「限速110 公里，經測時速137 公里，
    超過規定最高時速27公里」違規，經警攔停舉發之事實，為
    異議人所不爭執，並有內政部警政署國道公路警察局公警局
    交字第Z00000000 號舉發違反道路交通管理事件通知單1 紙
    在卷足憑。而原處分機關經異議人陳述意見後，針對舉發機
    關即內政部警政署國道公路警察局第四警察隊調查結果，亦
    以內政部警政署國道公路警察局第四警察隊97年12月4 日公
    警四交字第0970473720號函函覆略以：「據值勤員警證稱：
    當時停放於北向254.9 公里避車彎執行測照勤務，以雷射測
    速儀器測得旨揭車輛超速違規…」等語明確，有上開函文1
    紙在卷足憑，是異議人有於前揭時、地因駕車超速違規為警
    當場依規定舉發之事實，洵堪認定。異議人固以前揭情詞置
    辯，惟交通執勤員警執行違規超速取締勤務，本得視道路位
    置及車流狀況，兼衡往來車輛與自身安全等因素，擇適當方
    式為之。況縱本件值勤員警確有異議人所指，未依規定將警
    車停放於路肩，亦未顯示危險警告燈及在車輛後方設置警告
    標誌等情，惟此亦無礙於異議人行車超速之事實，異議人亦
    不得以之為由，解免其違規行為之罰責，其理至明。是異議
    人執前詞為辯，並不可採。
五、綜據上述，堪認異議人確有原處分意旨所指之違規情事，原
    處分機關援引上開道路交通管理處罰條例及違反道路交通管
    理事件統一裁罰基準表之規定，審酌異議人違規行為之具體
    情節，諭知裁處罰鍰3,500 元，並記違規點數1 點，核無不
    當，故異議人之異議為無理由，應予駁回。
據上論斷，應依道路交通案件處理辦法第19條，裁定如主文。
中    華    民    國    98    年    3     月    24    日
                  交通法庭法  官  許辰舟
以上正本證明與原本無異。
如不服本裁定應於裁定送達後5 日內向本院提出抗告狀。
                          書記官  李典育
中    華    民    國    98    年    3     月    24    日


司法院資訊處製作；財團法人民間司法改革基金會備份。
